【裁判字號】    85,訴,1546
【裁判日期】    890727
【裁判案由】    偽造文書等
【裁判全文】
臺灣桃園地方法院刑事判決                        八十五年度訴字第一五四六號
    公  訴  人  臺灣桃園地方法院檢察署檢察官
    被      告  甲○○
                丁○○
右列被告等因偽造文書等案件，經檢察官提起公訴（八十四年度偵字第五五一三號、
八十五年度偵字第一一七三九號），本院判決如左：
        主  文
甲○○以加害生命之事，恐嚇他人，致生危害於安全，處拘役伍拾日，如易科罰金，
以佰元折算壹日，緩刑貳年。
丁○○被訴刑法第三百零五條之恐嚇危害安全罪部分，無罪。
甲○○、丁○○被訴刑法第二百七十七條第一項之普通傷害罪及同法第三百五十四條
之毀損罪部分均公訴不受理。
        事  實
一、甲○○與乙○○（所涉偽造文書等罪嫌部分，另行審結）係同胞兄弟，詎甲○○
不滿乙○○因家產之事與母親丙○○○起爭執，乃於民國八十三年十月十八日晚
    間十一時許，邀同友人丁○○一起前往桃園縣中壢市○○街三十號三樓乙○○住
    處，適乙○○夫婦不在家中，僅其子李曜丞在家，乃先毀損乙○○家中電視、酒
    櫃等物品，於翌日凌晨零時四十分許，乙○○與其妻戊○○（所涉偽造文書等罪
    嫌，另行審結）始返家，甲○○、丁○○二人竟基於普通傷害之犯意，出手毆打
    乙○○（甲○○、丁○○二人所涉普通傷害及毀損部分，業據乙○○撤回告訴，
    詳如後述），毆畢，甲○○復另行起意，進而揚言向乙○○恫嚇稱：「乙○○今
    天我要給你死」等語，以加害生命之事恐嚇乙○○，致使乙○○心生畏懼，危害
    其安全。
二、案經乙○○訴由桃園縣警察局中壢分局報請臺灣桃園地方法院檢察署檢察官偵查
    起訴。
        理  由
一、訊據被告甲○○固坦承有於前揭時地與乙○○起衝突，惟矢口否認有右揭恐嚇犯
    行，辯稱：伊沒有說過上開恐嚇之話語云云。經查右揭事實，業據告訴人乙○○
    於警訊及檢察官偵查中指訴：「直呼『乙○○今天我要給你死』等字語（見五五
    一三號偵查卷第十一頁背面）；告甲○○恐嚇，甲○○說要給我死（見同上偵查
    卷第四十二頁背面、第四十三頁正面）」等語明確，並經證人李曜丞（七十三年
    五月十九日生）於檢察官偵查中證述：「（甲○○有無恐嚇你爸爸說『給你死』
    ？）有，之前他們有誤會，所以甲○○說要『給你死』，只有甲○○罵說『給你
    去死』（見同上偵查卷第五十八頁正、背面）」等語無異，足認告訴人乙○○之
    指訴非虛，被告甲○○所辯無非臨訟飾卸之詞，洵不足取，此部分事證明確，其
    犯行至堪認定。
二、核被告甲○○所為，係犯刑法第三百零五條之恐嚇危害安全罪。爰審酌被告之素
    行、犯罪之動機、目的、手段、犯罪所生之危害及犯後態度等一切情狀，量處如
    主文所示之刑，並諭知易科罰金之折算標準。末查被告甲○○前未曾受有期徒刑
    以上刑之宣告，有臺灣高等法院檢察署刑案紀錄簡覆表一紙在卷可按，其係因告
    訴人與其母親間起爭執後，以致一時衝動而失控，始觸犯本案犯行，且已獲得告
    訴人之諒解（見卷附之撤回告訴狀），其經此刑之教訓，自當知所警惕，而無再
    犯之虞，本院認前開對其宣告之刑，以暫不執行為適當，爰併宣告緩刑二年，以
    啟自新。
三、公訴意旨另以：被告丁○○、甲○○二人竟基於普通傷害之犯意，出手毆打乙○○後，丁○○與甲○○二人並對乙○○揚言要伊死等語，致使乙○○心生畏懼，
    危害其安全，因認被告丁○○亦涉有刑法第三百零五條之恐嚇危害安全罪嫌云云
    。惟訊據被告丁○○堅決否認有上開恐嚇犯行，辯稱：伊只是在勸架，並將甲○○拉開，未曾說過要讓乙○○死等語。經查，告訴人乙○○於警訊中固曾指述被
    告丁○○與甲○○二人有說「乙○○今天我要給你死」等字語（見五五一三號偵
    查卷第十一頁背面），惟嗣於檢察官偵查中已改稱：「（你告何人傷害、毀損、
    恐嚇？）甲○○、丁○○傷害、毀損，甲○○恐嚇（見同上偵查卷第四十二頁背
    面）」等語，足見告訴人乙○○就被告丁○○究否有無為恐嚇言語前後指述不一
    ，而有瑕疵，且現場目擊證人李曜丞亦明確證述：「只有甲○○罵說『給你去死
    』（見同上偵查卷第五十八頁背面）」等語，又共同被告甲○○亦陳稱丁○○未
    曾說恐嚇言語不移，足認被告丁○○所辯應堪採信，殊難以告訴人乙○○上開於
    警訊中顯有瑕疵之指述，遽認被告丁○○涉有此部分犯行，至證人即告訴人乙○○之配偶戊○○於檢察官偵查中雖曾證稱：「甲○○和丁○○把我先生拖進去打
    ，他們二人還說打給他死（見同上偵查卷第五十九頁背面）」云云，與前開證據
    不符，尚難作為認定此部分事實之依據，併予敘明。此外，復查無其他積極證據
    足以證明被告丁○○涉有此部分犯行，應認不能證明被告丁○○此部分犯罪，此
    部分自應為其無罪之諭知。
四、按告訴乃論之罪，告訴人於第一審辯論終結前得撤回其告訴，又告訴經撤回者，
    法院應諭知不受理之判決，刑事訴訟法第二百三十八條第一項、第三百零三條第
    三款定有明文。查本件告訴人乙○○告訴被告甲○○、丁○○毀損及普通傷害部
    分，起訴書認被告甲○○、丁○○二人此部分均係觸犯刑法第三百五十四條、第
    二百七十七條第一項之罪，依同法第三百五十七條、第二百八十七條前段之規定
    ，均須告訴乃論，然此部分，業據告訴人乙○○撤回其告訴（見本院八十九年六
    月二十九日訊問筆錄），揆諸上開說明，此部分爰為不受理判決之諭知。
據上論斷，應依刑事訴訟法第二百九十九條第一項前段、第三百零一條第一項、第三
百零三條第三款，刑法第三百零五條、第四十一條、第七十四條第一款，罰金罰鍰提
高標準條例第一條前段、第二條，判決如主文。
本案經檢察官魏雯祈到庭執行職務。
中      華      民      國    八十九    年  七      月    二十七    日
                                臺灣桃園地方法院刑事第三庭
                                    法  官  曾  家  貽
右正本證明與原本無異。
如不服本判決，應於判決送達後十日內，向本院提出上訴狀。
                                    書記官  陳      珊
中      華      民      國    八十九    年      七      月    二十九    日
附論罪科刑依據之法條：
刑法第三百零五條：
以加害生命、身體、自由、名譽、財產之事恐嚇他人，致生危害於安全者，處二年以
下有期徒刑、拘役或三百元（現已提高十倍為三仟元）以下罰金。


司法院資訊處製作；財團法人民間司法改革基金會備份。
